臺灣高等法院交通事件裁定　　　　　　　　　　　　九十一年度交抗字第八八三號
　　抗　告　人
　　即受處分人　甲○○
右抗告人因違反道路交通管理處罰條例案件，不服臺灣板橋地方法院中華民國九十一
年九月三十日九十一年度交聲字第一三六五號裁定，提起抗告，本院裁定如左：
    主  文
抗告駁回。
    理  由
一、按汽車駕駛人，於駕駛執照吊扣期間駕車者，處新臺幣六千元以上一萬二千元以
    下罰鍰，並當場禁止其駕駛及扣留其車輛牌照；並吊銷其駕駛執照，道路交通管
    理處罰條例第二十一條第一項第七款、第四項分別定有明文。
二、原裁定意旨略以：抗告人即受處分人甲○○前因交通違規經裁處吊扣汽車駕駛執
    照，期間自九十一年一月二十八日至九十一年七月二十七日止。抗告人於上開駕
    駛執照吊扣期間之九十一年三月十五日晚間七時五十五分許，仍駕駛車牌號碼九
    Ｎ─０三一營業小客車，行經臺北市○○路○段四０五號前，經警舉發，由原處
    分機關裁處罰鍰新台幣九千元，並吊銷其駕駛執照。抗告人雖辯稱：伊係在台北
    市和平醫院接獲友人陳金龍電話，表示其要回高雄，而其所駕駛車牌號碼九Ｎ─
    ０三一號營業小客車冷氣不良需維修，剛好利用此南下之際，請伊幫忙處理。其
    後陳金龍即駕車至和平醫院搭載伊，然後開車至台北市○○路尊龍遊覽車乘車處
    ，將車停在臺北市○○路○段四○五號前。伊即下車至尊龍公司內找熟識之杜文
    玲代洽車資優惠事宜，因有遊覽車進站，站務人員示意要將陳金龍停放之車輛移
    開。伊因不見陳金龍，乃上車駕駛移車，適時伊見有警察經過，就不敢再移動車
    輛，警察過來就先開立一張違規停車罰單。詎警察又開一張吊扣駕照期間駕車罰
    單，伊要向警員解釋時，剛巧警員接獲通知前往他處處理車禍事故，要伊自行申
    訴。伊即請拖吊車將車拖回維修，伊並未駕車，純屬舉發警員誤會等語。惟查，
    證人即舉發警員蘇建立於原法院證稱：當天伊和另一位警員負責處理車禍事件，
    因為沒有事故，所以到違規地點取締交通違規，伊將警車停在交岔路口西北角，
    舉發地點有很多計程車違規臨時停車。伊記得當時抗告人坐在違規車輛上，引擎
    是發動的，伊觀察他停在該處有一段時間，已經違規臨時停車，才上前舉發。伊
    指揮抗告人將車子開到警察後方，才叫抗告人出示證件。伊用掌上型電腦查看抗
    告人資料，發現抗告人當時駕駛執照在吊扣期間，因為臨時停車是處於道路交通
    違規行駛狀態，按規定要扣證件，因另有通報有事故要處理，且當時在吊扣駕照
    期間，並無證件可扣。如果要扣車牌，恐怕影響車行權益，所以沒有扣證件、車
    牌。當時抗告人有解釋為何把車停在該處，但伊因要處理其他事故就直接開罰單
    ，請抗告人有意見另外申訴等語。次查，抗告人於向原處分機關申訴時曾稱：陳
    金龍因有急事要回高雄，所以利用時間要伊把車子開回修理。當天確實與陳金龍
    一起到車站去，當他上車，伊就把車移出來，因看到警員及巡邏車，伊擔心沒駕
    照所以在當場猶豫時，警員才過來示意停到旁邊等語，有異議人九十一年四月一
    日、七月十日申訴單影本二紙在卷可按。再抗告人所具聲明異議狀亦記載：因站
    務人員示意把車移開，當時友人已下車，所以伊就坐上去移車，伊發現有警員，
    所以伊也不敢再移動車子等語。足見抗告人與陳金龍本即相約於陳金龍搭車離去
    後，由抗告人將車輛駛回，而抗告人亦已有駕駛移動車輛，係因隨即見有警員在
    附近，始未再駕駛。又證人陳金龍到庭證稱：九十一年三月十五日下午六點多，
    伊打電話給抗告人，請抗告人修車。伊過去和平醫院載抗告人到台北市○○路尊
    龍遊覽車搭車處，因伊有事要回高雄，知道抗告人有營業小客車登記證可以開計
    程車，所以交代抗告人說車子交由他開回去幫忙處理，抗告人答應伊將車開回去
    等語。益證證人陳金龍原即要抗告人開回車輛，並非如抗告人所稱因客運站人員
    臨時要求移開車輛之故，始行駕車。再查，衡諸舉發警員與抗告人素不相識，亦
    無仇怨，其執行公務，自無任意誣陷抗告人之理。何況舉發警員執勤位置距離抗
    告人違規地點不遠，舉發警員亦應無誤判可能。抗告人所辯未駕駛車輛等情，要
    難採信。原處分機關援引上開規定，裁處抗告人罰鍰新台幣九千元，並吊銷駕駛
    執照，並無不當。抗告人之異議，為無理由，應予駁回等語。
三、抗告意旨略以：警車距離伊有五十公尺遠，若伊無照駕駛，早即開走車輛，怎會
    任由警員取締。又當時伊穿著西服，並打上領帶，如果是在駕駛營業小客車營業
    ，豈會如此穿著等語。
四、經查，警員有看見抗告人違規停車，抗告人並不一定即會馬上注意到警員在旁。
    抗告人未於警員發現時，即時駕駛離去，以避免遭到取締，即非反於事理。何況
    ，抗告人縱有發現警員在後，如自忖警員不一定會上前取締違規臨時停車，試圖
    僥倖，而不隨即開車離開，亦非絕不可能。次查，抗告人被舉發時穿著如何，均
    不足據以認定抗告人開車目的所在。再查，抗告人若非有意於吊扣駕駛執照期間
    駕駛車輛，其仍與證人陳金龍一起驅車前往客運站，於送證人陳金龍搭乘客運車
    輛前往高雄後，該車輛如何離開。若謂抗告人原即決意花費不貲，於證人陳金龍
    離開後，因自己於駕駛執照吊扣期間不能開車，須僱用拖吊車將車輛拖回，而不
    選擇與證人陳金龍以其他方法前往客運站，避免開車前去，以節省花費，顯與事
    理有違。抗告人所辯情節，並不足取。原裁定駁回抗告人之異議，並無不合。抗
    告人指摘原裁定不當，提起抗告，為無理由，應予駁回。
五、據上論結，應依道路交通案件處理辦法第二十六條，刑事訴訟法第四百十二條，
    裁定如主文。
中      華     民       國      九十一    年      十    月      二十五  日
                              臺灣高等法院交通法庭
                                  審判長法  官  葉  麗  霞
                                        法  官  范  清  銘
                              法  官  李  錦  樑
右正本證明與原本無異。
不得再抗告。
                                        書記官  郭  台  發
中      華     民       國      九十一    年      十    月      三十    日
